臺北高等行政法院判決　　　　　　　　　　　　　　九十二年度訴字第二三○五號
　　　　　　　　　　　　　　　.
　　原　　　告　甲○○
　　　　　　　　乙○○
　　　　　　　　劉秀方
　　　　　　　　丙○○
　　右四人共同
　　訴訟代理人　黃子素律師
　　被　　　告　內政部警政署入出境管理局
　　代　表　人　曾文昌（局長）住同右
　　訴訟代理人　戊○○
　　　　　　　　丁○○
右當事人間因居留事件，原告不服內政部中華民國九十二年四月二日台內訴字第○九
二○○○三五六一號、九十二年四月三日台內訴字第○九二○○○三二七一號、九十
二年四月二日台內訴字第○九二○○○三五六○號、九十二年三月十九日台內訴字第
○九二○○○二七四九號訴願決定（關於不予許可原告來臺定居部份），提起行政訴
訟。本院判決如左：
　　主   文
訴願決定及原處分關於不予許可原告來臺定居部份撤銷。
被告對原告申請依其配偶在臺灣地區定居案 (收件號：00000000、0000
0000、00000000、00000000 )，應依本判決之法律見解另為處
分。
原告其餘之訴駁回。
訴訟費用由被告負擔。
　　事  實
一、事實概要：緣原告皆係大陸地區人民，林玉蓮前以臺籍馬祖人員身分獲准在臺定
    居，原告甲○○之配偶陳蘭金、原告丙○○之配偶陳仁春、原告乙○○之配偶陳
    仁貴及原告劉秀方之配偶陳仁生於八十五年四月十九日以馬祖臺籍人員直系血親
    身分申請依其母林玉蓮獲准在臺定居，嗣原告甲○○於九十一年十月三日申請依
    其配偶陳蘭金來臺定居 (收件號：00000000）、原告丙○○於九十一年
    九月十九日申請依其配偶陳仁春來臺定居 (收件號：00000000）、原告
    乙○○於九十一年九月十一日申請依其配偶陳仁貴來臺定居 (收件號：0000
    0000）、原告劉秀方於九十一年九月十一日申請依其配偶陳仁生來臺定居(
    收件號：00000000），被告依連江縣警察局查復林玉蓮之來臺定居案所
    附之「原籍馬祖保證書」係偽保而成，進而連江縣莒光鄉戶政事務所製作之證明
    書即不具實質證明力，核與臺灣地區與大陸地區人民關係條例第十六條第二項第
    六款及第四項規定不合，被告認林玉蓮非屬臺籍馬祖人員，則陳蘭金、陳仁春、
    陳仁貴、陳仁生自不具臺籍馬祖人員之直系血親身分，原告甲○○、丙○○、乙
    ○○及劉秀方亦不具有臺籍馬祖人員之眷屬身分，乃各以九十一年十二月十日境
    孝啟字第○九一○一二五一二五號、九十一年十二月十一日境孝高字第○九一○
    一二五四九七號、九十一年十二月十日境孝啟字第○九一○一二五一二四號及九
    十一年十二月十一日境孝高字第○九一○一二五四九六號不予許可處分書否准其
    申請案，並撤銷其居留權。原告不服，提起訴願，另被告分別以九十二年三月五
    日境孝啟字第○九二○○三○九六二號、九十二年三月五日境孝高字第○九二○
    ○三○九六五號、九十二年三月五日境孝啟字第○九二○○三○九六三號及九十
    二年三月五日境孝高字第○九二○○三○九六九號撤銷居留許可處分書撤銷原告
    四人之居留許可，嗣內政部分別於九十二年四月二日以台內訴字第○九二○○○
    三五六一號、九十二年四月三日以台內訴字第○九二○○○三二七一號、九十二
    年四月二日以台內訴字第○九二○○○三五六○號及九十二年三月十九日台內訴
    字第○九二○○○二七四九號訴願決定書：「原處分關於不予許可來臺定居部分
    之訴願駁回；其餘關於撤銷居留權部分之訴願不受理。」原告猶不服，遂提起本
    件行政訴訟。
二、兩造聲明：
　　(一)原告聲明：1.訴願決定及原處分關於不予許可原告來臺定居部份撤銷。
                2.判命被告對原告申請案，應作成准予原告在臺定居之處分。
　　(二)被告聲明：駁回原告之訴。
三、兩造之爭點：被告認定本件關係人林玉蓮之來臺定居案所附之「原籍馬祖保證書
　　　　　　　　」係偽保而成，進而連江縣莒光鄉戶政事務所製作之證明書即不具
　　　　　　　　實質證明力為由，而否准原告申請依其配偶在臺定居之處分是否適
                法？
　　(一)原告主張之理由：
　　1.查本案關係人林玉蓮於八年九月三日出生於馬祖南竿福沃村，父為林國壯（祖
　　　籍清水村）母為陳桂英，因其母於三十八年五月隨夫赴大陸探親，後因時局變
　　　遷，無法返回而滯留大陸，便設籍長樂縣，長住大陸。依兩岸人民關係條例第
　　　十六條第二項第六款規定：「民國三十八年政府遷臺前赴大陸地區之臺籍人員
　　　，在臺灣地區原有戶籍且有直系血親、配偶、兄弟姐妹者得申請在臺灣地區定
　　　居。」惟查，馬祖地區於民國十五年以前並無戶籍登記，被告就原籍馬祖地區
　　　之臺籍人員制定申請須知即「原籍馬祖大陸地區人民及其眷屬申請來臺送件須
　　　知」，故林玉蓮即依上揭條文規定，檢附保證人證明書及鄉公所出具之證明書
　　　等相關證件申請來台定居，經主管機關審查後，核准其申請，並為登記。詎被
　　　告今卻以原證明書顯非真實而有偽造之嫌為由，認林玉蓮臺籍馬祖人員身分不
　　　實，而原告四人自不得申請依其配偶（即臺籍馬祖人員之眷屬身分）來臺定居
　　　。
　　2.林玉蓮之父母係世居馬祖居民，常住於福建省連江縣，林玉蓮其上有兄姐，下
　　　有兩弟均出生於馬祖福沃村，特附上林玉蓮之姐弟身份證影本為證。依一般社
　　　會通念可知，於民國八年之前馬祖與大陸交通之狀況，斷無眾多手足中僅林玉
　　　蓮單獨出生於馬祖以外地區之理，故林玉蓮確係出生於馬祖，僅係因其於三十
　　　八年隨夫赴大陸探親，因交通中斷而滯留大陸。
　　3.現居住於臺北縣板橋市之林泉金確係林玉蓮之胞姐。因林玉蓮八十五年申請來
　　　臺定居之送件須知並未要求血緣ＤＮＡ鑑定，今為證明林玉蓮係臺籍馬祖人員
　　　在臺直系血親關係之真實性，附上臺大附設醫院診斷證明書為證。
　　4.被告認林玉蓮非臺籍馬祖人員身份，僅以保人陳銀銀及劉水金的「警訊筆錄」
　　　為依據，未免太過偏見。筆錄中陳銀銀答訊：「我認識林玉蓮，她是我表妹，
　　　她出生清水村，是她自己告訴我的。」從該段筆錄中可證如二點：一、陳銀銀
　　　認識林玉蓮（指民國三十八年之前），林玉蓮為其表妹，完全知道林玉蓮的出
　　　生地，所以原八十五年所作證明書是確實的，並無偽證。二、林玉蓮出生於福
　　　沃村（經澤村），陳銀銀是認知的。至「她出生清水村，是她自己告訴我的。
　　　」此處「告訴」的疑點祈待調查，時間是民國三十八年之前？還是民國八十五
　　　年之後？事後陳銀銀就此事在九十一年十二月三十日另作補充證明，可證明原
　　　證明書之真實性與警訊筆錄中認知上之差異。
　　5.又據警訊筆錄保人劉水金稱：「認識林玉蓮，其在馬祖出生，但不知在何村出
　　　生。」上述至少證實劉水金在民國三十八年前認識林玉蓮，並認知其馬祖出生
　　　，但被告卻以保人劉水金年齡比林玉蓮小，如何能證明其出生為由，否認劉水
　　　金之證明力。若依此邏輯推論，證明人的出生地須受年齡限制，而知道出生地
　　　還要親眼目睹始可。據知民國八十五年之前「送件須知」對證明人的年齡沒有
　　　設限，否則當時得另換「合格」的保人證明。
　　6.若被告仍存質疑，原告願再補陳新的保證人，以證林玉蓮確係出生於馬祖南竿
　　　鄉福沃村。
　　7.綜上所述，林玉蓮之兩位保人皆未否定原證明書所證事實，被告應認林玉蓮確
　　　確係臺籍馬祖人員，原告等自得各別申請依其配偶來臺定居。況被告並未撤銷
      對於林玉蓮及其子女等在臺定居之處分，被告對於該人員既選擇不撤銷，即不
      能於原告申請時，為不予許可之處分，否則即與平等原則有違。
　　(二)被告主張之理由：
    1.林玉蓮未具馬祖臺籍人員身分
      (1)按兩岸人民關係條例第十六條第二項第六款規定：「民國三十八年政府遷臺
        前，赴大陸地區之臺籍人員，在臺灣地區原有戶籍且有直系血親、配偶、兄
        弟姐妹者得申請在臺灣地區定居。」同條第四項規定：「依第二項第三款至
　　    第七款規定申請者，其大陸地區配偶、直系血親及其配偶，得隨同本人申請
　　　　在臺灣地區定居；未隨同申請者，得由本人在臺灣地區定居後代為申請。」
　　　　本件關係人林玉蓮即依上揭條例第十六條第二項第六款規定經許可來臺定居
        。今原告等依配偶在臺定居，而原告等之配偶皆係以馬祖臺籍人員林玉蓮之
        直系血親卑親屬身分依同條第四項規定申請來臺定居，故林玉蓮之馬祖臺籍
        人員身分為原告申請定居之前提要件，合先敘明。
　　　(2)緣因馬祖於民國四十五年以前並無戶籍登記，有關原籍馬祖之臺籍人員，須
　　　　依「原籍馬祖大陸地區人民及其眷屬申請來臺送件須知」規定：「檢附鄉公
　　　　所出具之證明函或民國八十五年五月五日以前核發之原籍證明文件，始得申
　　　　請在臺灣地區定居。林玉蓮申請定居時，係檢具連江縣南竿鄉戶政事務所民
　　　　國八十五年一月三日（八五）南戶字第○一○號證明書（由保證人劉水金、
　　　　陳銀銀等二人具保證明林玉蓮於南竿鄉經澤村出生），說明其原籍馬祖身分
　　　　，據以完成定居程序。
　　　(3)被告為發現事實，函請連江縣警察局查證林玉蓮之保證人是否有偽保情形，
　　　　該局於九十一年十一月十三日以連警檢字第○九一○○一二五二二號函查覆
　　　　，保人陳銀銀於警訊筆錄供稱，略以：「林玉蓮出生清水村是他自己告訴我
　　　　的，我只知道林玉蓮曾居住清水村，住幾年我不知道」，「我不知道林玉蓮
　　　　係何時前往大陸地區」。另一保證人劉水金於警訊筆錄中表示：「林玉蓮是
        馬祖出生，但不知是何村出生」，「我不知道林玉蓮係何時前往大陸地區」
        。據此，保證人陳銀銀等二人所出具之保證書所載，略以：「林玉蓮確實在
        馬祖南竿福沃村出生」顯係偽造且非真實，則連江縣南竿鄉戶政事務所根據
        該保證書所製作之（八五）南戶字第○一○號證明書已不具實質之證明力，
        無法證實林玉蓮出生馬祖及民國三十八年赴大陸探親之事實。本件關係人林
        玉蓮既未具馬祖臺籍人員身分，則原告等及其配偶等自無法以馬祖臺籍人員
        眷屬身分來臺定居。
　　2.被告依法不予許可原告定居處分並無不當
　　　(1)依據「定居居留許可辦法」第一條之規定：「本辦法依兩岸人民關係條例第
　　　　十七條第八項規定訂定之。」故其位階為法律之授權命令，被告於受理大陸
　　　　人民申請在臺灣地區定居案件時，悉依該辦法之相關規定辦理，此乃行政機
　　　　關依法行政原則之基本要求，且為現代法治國理想之具體踐行與實現，併予
　　　　敘明。
　　　(2)又按「定居居留許可辦法」第十三條第一項第六款及第十款規定：「大陸地
　　　　區人民申請在臺灣地區定居或居留，有下列情形之一者，不予許可．．．六
　　　　、所提供之文書係偽造、變造、無效或經撤銷者。．．．十、原申請定居或
　　　　居留原因消失者。」第三項：「大陸地區人民經許可在臺灣地區定居或居留
　　　　，其許可前有第一項各款情形之一者，得撤銷其許可．．．有第一項第五款
　　　　或第六款情形之一者，得由境管局通知戶政事務所撤銷其戶籍登記。」
　　　(3)今林玉蓮據以完成定居程序之連江縣南竿鄉戶政事務所民國八十五年一月十
　　　　三日（八五）南戶字第○一○號證明書，係根據偽造之保證書制作而成，故
　　　　已無實質之證明力，被告機關依「定居居留許可辦法」第十三條第一項第六
　　　　款及第三項後段規定得通知戶政事務所撤銷林玉蓮及其在臺眷屬之戶籍登記
　　　　。惟因林玉蓮已被大陸除籍，是否撤銷其在台定居，被告須會同其他機關以
        聯審方式處理（已排定本年六月間聯審處理），並非是不撤銷。本件原告申
        請依配偶來臺定居，因林玉蓮不具馬祖臺籍人員身分，原申請定居原因消失
        ，被告依上揭辦法同條同項第十款所為不予許可處分並無違誤。
　　3.原告訴稱理由不足採信：
　　　(1)原告訴稱：「保證人陳銀銀九十一年十一月三十日之補充證明可證明原證明
　　　　書真實性與警訊筆錄中認知上的差異。」惟查陳銀銀九十一年十一月六日警
　　　　訊筆錄中供稱：「我出生在馬祖南竿鄉仁愛村，大約在二十一、二歲時嫁到
　　　　福沃村才開始在當地居住」。換算陳銀銀居住福沃村之日期，係為民國二十
　　　　八年至二十九年間，準此，尚居住於仁愛村年僅一歲的陳銀銀，如何證明林
　　　　玉蓮出生福沃村之事實？又陳銀銀於九十一年十一月六日警訊筆錄中坦承：
　　　　「林玉蓮出生清水村（福沃村）是他自己告訴我的，我只知道林玉蓮曾居住
　　　　清水村（福沃村）」此一證供又與上揭證供相吻合，可知民國二十八年至二
　　　　十九年間，陳銀銀嫁至福沃村之後，始認識當時居住於該地之陳玉蓮，至於
　　　　陳玉蓮出生清水村（福沃村），係經陳玉蓮告知，而非保證人陳銀銀出於本
　　　　身之認知，故不足為事實之證明。另原告曾於訴願補充理由書中自稱：「嗣
　　　　經訴願人等之闡明，陳銀銀女士方知其所誤」，此節顯有串供之虞，而後所
　　　　作之證言，不足採信。綜上，原告提保證人陳銀銀九十一年十一月三十日之
　　　　保證書做為補充證據，被告礙難接受。
　　　(2)原告訴謂：「現居住於台灣省台北縣板橋市之林泉金確係林玉蓮之胞姊，此
　　　　有國立台灣大學醫學院附設醫院之診斷證明書可為證。」然臺籍人員申請在
　　　　臺灣地區定居，本就需在臺有直系血親、配偶或兄弟姊妹之積極條件，此兩
　　　　岸人民關係條例訂有明文，如何能引為證據。又訴狀中以林玉蓮之胞姊林泉
　　　　金及其同父異母之胞弟林泰壽及林泰富係出生於福建省連江縣，據此依社會
　　　　之通念及經驗法則論之，林玉蓮必也出生於福建省連江縣。惟民國三十八年
　　　　以前馬祖與大陸間，居民往來頻繁，一家子女分屬兩地出生實屬平常，故不
　　　　得為刑事訴訟法第一百五十七條所稱無庸舉證之公眾週知之事實。按最高法
　　　　院八十六年十月二十二日台上字第六二一三號判例參照，被告亦不認其為證
　　　　據。
　　　(3)原告指摘被告對保證人之警訊筆錄未予查證，按保證人陳銀銀與劉水金之警
　　　　訊筆錄，其末均記載「右筆錄經被訊問人聽認及在場翻譯人親閱無訛後始簽
　　　　名捺指印」，且經該二人親自簽名捺指印具結在案，故足可證明該警訊筆錄
　　　　係在被訊問人之自由意志下所製成，其證明力當無庸置疑，此有該警訊筆錄
　　　　附卷可稽，事屬明確，依一般經驗及論理法則，實無法推翻前述警訊筆錄之
　　　　證據證明力。矧二名保證人對其保證之內容並不確知，該保證書實難稱證據
　　　　，而林玉蓮據此保證書聲明自己為出生馬祖之臺籍人員，洵無可信。
　　　(4)依行政程序法第一百十九條規定：「受益人有下列各款情形之一者，其信賴
　　　　不值得保護：一、以詐欺脅迫或賄賂方法，使行政機關作成行政處分者。二
　　　　二、對重要事項提供不正確資料或為不完全陳述，致使行政機關依該資料或
　　　　陳述而作成行政處分者。」林玉蓮為取得在臺灣地區定居，偽冒臺籍人員身
　　　　分，利用親屬關係之便，教唆保證人製作與認知不同之保證書，復以此一不
　　　　實之證明文件取得授予利益之行政處分。被告基於反證事實證明其為不實後
　　　　，依行政程序法第一百二十三條第一款暨「定居居留許可辦法」第十三條第
　　　　一項第六款及第十款規定，否認林玉蓮馬祖臺籍人員身分暨原告等之臺籍人
　　　　員眷屬身分，而否准原告等在臺灣地區定居併撤銷其居留許可，此乃國家統
　　　　一前，為確保臺灣地區安全與民眾福祉之必要處分（兩岸人民關係條例第一
　　　　條立法理由參照）。依行政程序法第四十三條規定：「行政機關為處分或其
　　　　他行政行為，應斟酌全部陳述與調查事實及證據之結果，依論理及經驗法則
　　　　判斷事實之真偽，並將其決定及理由告知當事人。」訴狀內容顯與兩岸人民
　　　　關係條例之規定不合。揆諸首揭規定，原處分並無不合，應予維持。
　　4.綜上所述，原告申請在臺灣地區定居，被告不予許可，並無不法，亦無不當之
　　　處。請依法駁回其訴。
　　理  由
一、按「大陸地區人民有左列情形之一者，得申請在臺灣地區定居：．．．六、三十
    八年政府遷臺前，赴大陸地區之臺籍人員，在臺灣地區原有戶籍且有直系血親、
    配偶或兄弟姊妹者。」「依第二項第三款至第七款規定申請者，其大陸地區配偶
    、直系血親及其配偶，得隨同本人申請在臺灣地區定居；未隨同申請者，得由本
    人在臺灣地區定居後代為申請。」臺灣地區與大陸地區人民關係條例第十六條第
    二項第六款及第四項分別定有明文。又依原籍馬祖大陸地區人民及其眷屬申請來
    臺送件須知 (下稱馬祖人民來台送件需知)第一點、第三點第八款第一目分別規
    定：「一、適用對象：三十八年以前赴大陸地區之原籍馬祖人員，且在臺灣地區
    有直系血親、配偶或兄弟姊妹者，以及其配偶及直系血親。」「三、應備文件：
    ．．．（八）相關證明文件：1.鄉公所出具之證明函（由原居住地鄰居三人分別
    立具，證明當事人確係三十八年以前在馬祖出生事實，經地方法院認證後，請鄉
    公所審查無誤後出具證明函）或八十五年五月前核發之原籍證明文件。」準此，
    凡於三十八年以前赴大陸地區之臺籍馬祖人員，因在臺灣地區有直系血親、配偶
    或兄弟姊妹，經申請在臺灣定居獲准者，其大陸地區之配偶、直系血親及其配偶
    ，亦得隨同本人或之後申請在臺灣地區定居。
二、本件原告皆係大陸地區人民，林玉蓮前以臺籍馬祖人員身分獲准在臺定居，原告
    甲○○之配偶陳蘭金、原告丙○○之配偶陳仁春、原告乙○○之配偶陳仁貴及原
    告劉秀方之配偶陳仁生於八十五年四月十九日以馬祖臺籍人員直系血親身分申請
    依其母林玉蓮獲准在臺定居，嗣原告甲○○於九十一年十月三日申請依其配偶陳
    蘭金來臺定居 (收件號：00000000）、原告丙○○於九十一年九月十九
    日申請依其配偶陳仁春來臺定居 (收件號：00000000）、原告乙○○於
    九十一年九月十一日申請依其配偶陳仁貴來臺定居 (收件號：00000000
    ）、原告劉秀方於九十一年九月十一日申請依其配偶陳仁生來臺定居 (收件號：
    00000000），被告依連江縣警察局查復林玉蓮之來臺定居案所附之「原
    籍馬祖保證書」係偽保而成，進而認連江縣莒光鄉戶政事務所製作之證明書即不
    具實質證明力，核與臺灣地區與大陸地區人民關係條例第十六條第二項第六款及
    第四項規定不合，被告認林玉蓮非屬臺籍馬祖人員，則陳蘭金、陳仁春、陳仁貴
    、陳仁生自不具臺籍馬祖人員之直系血親身分，原告甲○○、丙○○、乙○○及
    劉秀方亦不具有臺籍馬祖人員之眷屬身分，乃各以九十一年十二月十日境孝啟字
    第○九一○一二五一二五號、九十一年十二月十一日境孝高字第○九一○一二五
    四九七號、九十一年十二月十日境孝啟字第○九一○一二五一二四號及九十一年
    十二月十一日境孝高字第○九一○一二五四九六號不予許可處分書否准原告等申
    請依其配偶在台定居，原告不服，提起訴願，亦遭駁回各情，有大陸地區人民在
    臺灣地區定居申請書、戶籍謄本、連江縣警察局九十一年十一月十三日查復函、
    連江縣莒光鄉戶政事務所證明書、被告上揭處分書、訴願決定書等附卷可稽，復
    為兩造所不爭，堪認屬實。原告對原處分及訴願決定關於不予許可來台定居部份
    ，循序起訴意旨如事實欄所載。
三、按「行政處分未經撤銷、廢止，或未因其他事由而失效者，其效力繼續存在。」
    為行政程序法第一百十條第三項所明定。是行政處分於生效後，即產生規制作用
    ，形成一定之法律關係，或創設權利或課予義務。易言之，行政處分具有構成要
    件效力，即有效之行政處分，在未經有權機關依法撤銷或廢止前，應為所有之國
    家機關所尊重，並以之為既存之構成要件，作為其本身決定之基礎。被告固主張
    林玉蓮據以完成定居程序之連江縣南竿鄉戶政事務所民國八十五年一月十三日（
    八五）南戶字第○一○號證明書，係根據偽造之保證書制作而成，已無實質之證
    明力，被告機關依「定居居留許可辦法」第十三條第一項第六款及第三項後段規
    定得撤銷林玉蓮之在台定居之許可，並通知戶政事務所撤銷林玉蓮及其在臺眷屬
    之戶籍登記，惟因林玉蓮已被大陸除籍，是否撤銷其在台定居，被告須會同其他
    機關以聯審方式處理（已排定本年六月間聯審處理），並非是不撤銷等情；惟查
    本件訴外人林玉蓮已於八十五年四月十九日以臺籍馬祖人員申請依其兄林泉金來
    臺定居獲准，並於同年七月一日完成戶籍登記，有戶籍謄本附卷可按，而原告甲
    ○○之配偶陳蘭金、原告丙○○之配偶陳仁春、原告乙○○之配偶陳仁貴及原告
    劉秀方之配偶陳仁生，於八十五年四月十九日以馬祖臺籍人員直系血親身分申請
    依其母林玉蓮獲准在臺定居，而原告等四人係大陸地區人民，為林玉蓮之直系血
    親卑親屬（子女）陳蘭金、陳仁春、陳仁貴、陳仁生等人之配偶，已如前述；揆
    諸上揭規定，被告雖認林玉蓮申請在臺灣定居時所提出證明其在馬祖出生之保證
    書真實性有問題，然其並未撤銷准許其在臺灣地區定居之行政處分，此為被告自
    承在卷，該准予林玉蓮定居之行政處分既仍有效存在，即有構成要件之效力，被
    告自應以該行政處分是否遭撤銷，作為其決定准否原告定居之基礎。而林玉蓮在
    台定居之處分，既尚未被撤銷，被告逕否准原告申請在台定居之處分，即有違誤
    。況本件林玉蓮申請在台定居時所提陳銀銀、劉水金之證明書，經連江縣警察局
    查復結果，確係其二人所出具之保證書，僅所證明內容之真實性尚有疑義，並非
    他人冒用其名義出具，此與所謂之「偽造」亦屬有間。又該保證書僅係用以證明
    林玉蓮出生馬祖，於三十八年政府遷臺前赴大陸地區事實之證據方法，縱事後認
    該保證書之真實性尚有疑義，亦非不得由原申請人補正或提出其他證據補強之，
    不得徒以當初所提保證書之真實性尚有疑義，未踐行補正或查證之程序，即逕以
    撤銷原准予定居之處分或否准符合一定親屬身份者依法申請定居之權益。
四、綜上所述，原告申請依其配偶在台定居，經被告受理後認關係人林玉蓮於八十五
    年申請在台定居時所提陳銀銀、劉水金出具之保證書真實性有疑義，即逕以否准
    原告之申請案，於法尚有違誤，訴願決定未予糾正，亦有未洽，原告訴請撤銷訴
    願決定及原處分關於不予許可原告來臺定居部份，自屬有據，應予准許。惟因本
    件被告應否准許原告之申請案，尚繫於關係人林玉蓮在台定居之處分是否撤銷，
    此涉及被告職權行使與行政裁量決定，被告亦陳明已排定本年六月間會同其他機
    關以聯審方式處理；案經撤銷後，爰依行政訴訟法第二百條第四項規定，命被告
    應依本判決之法律見解另為適法之處分；原告訴請本院逕行判命被告應作成准原
    告在台定居之處分部份，自非有據，該部份起訴，自應予駁回。
五、兩造其餘主張陳述，於判決結果不生影響，無庸一一論列，併予敘明。
據上論結，本件原告之訴為一部有理由，一部無理由，爰依行政訴訟法第一百零四條
，民事訴訟法第七十九條但書，判決如主文。
中　　　華　　　民　　　國　　九十三　　年　　　六　　　月　　　十　　　日
                                  臺北高等行政法院  第六庭
                                            審判長  法  官　林樹埔
      　　　　　　　　　　　　　　　　　　　　      法　官　曹瑞卿
      　　　　　　　　　　　　　　　　　　　　      法　官　許瑞助
右為正本係照原本作成。
如不服本判決，應於送達後二十日內，向本院提出上訴狀並表明上訴理由，如於本判
決宣示後送達前提起上訴者，應於判決送達後二十日內補提上訴理由書（須按他造人
數附繕本）。
中　　　華　　　民　　　國　　九十三　　年　　　六　　　月　　　十　　　日
                                                    書記官  吳芳靜
